臺灣高等法院刑事判決
109年度上訴字第3141號
上  訴  人  
即  被  告  潘家祥



選任辯護人  潘韻帆律師(法扶律師)
上列上訴人即被告因強盜案件，不服臺灣新北地方法院108年度
訴字第822號，中華民國109年6月4日第一審判決（起訴案號：臺
灣新北地方檢察署108年度偵字第5579號），提起上訴，本院判
決如下：
    主  文
上訴駁回。
    事  實
一、乙○○（綽號「阿土」）與許東偉係朋友，緣許東偉（經本院
    108年度上訴字第839號判處罪刑，最高法院109年度台上字
    第5062號判決駁回上訴）於民國106 年1月間，發現甲○○時
    常傳送訊息予其女友古宜穎（原名「古淑君」，經本院108
    年度上訴字第839號判處罪刑，最高法院109年度台上字第50
    62號判決駁回上訴）相約外出，因而心生不滿。許東偉乃與
    古宜穎、乙○○共同意圖為自己不法之所有，基於三人以上攜
    帶兇器強盜之犯意聯絡，先由許東偉於106年1月29日晚間某
    時許，以古宜穎之社群網站臉書帳號傳送訊息與甲○○，藉詞
    邀約甲○○前往新北市○○區○○路0段000 號探情汽車旅館見面
    。許東偉、乙○○與古宜穎先行前往該旅館之117號房，待甲○
    ○於106年1月30日上午0時38分許，搭乘車牌號碼000-00號計
    程車到達該旅館。古宜穎即在該房1樓門口與甲○○會合並帶
    同甲○○進入該房內，甲○○尾隨在古宜穎後面。當古宜穎已步
    行進入2樓房間，而甲○○從1樓欲行走至2樓，還在樓梯行走
    尚未進入2樓之際，許東偉與乙○○均衝下來，各以手抓住甲○
    ○身體，將甲○○押至2樓房間，許東偉並持不具殺傷力但客觀
    上仍足以對人之生命、身體造成危險性之金屬材質空氣手槍
    1把指向甲○○頭部，復以該槍握把敲擊甲○○之頭部，致甲○○
    受有1.5公分額頭撕裂傷、頭皮擦挫傷等傷勢，又向甲○○恫
    稱：敢走就「開了（臺語）」等語，威脅甲○○如敢離開就會
    對其開槍，甲○○因此不敢抗拒。許東偉隨即向甲○○質問為何
    要邀約古宜穎外出等語，乙○○在旁故意把玩前述空氣手槍並
    附和要求甲○○賠償許東偉新臺幣（下同）3萬元，許東偉、
    乙○○遂強令甲○○書寫「願意賠償3萬元，以示歉意」等內容
    之悔過書，甲○○因身上無現金可支付，故撥打電話請其配偶
    游尹溱籌款，許東偉乃指示游尹溱在新北市土城區裕民路之
    麥當勞餐廳交付上開款項。乙○○、許東偉、古宜穎共同以上
    揭強暴、脅迫之方式向甲○○強取財物，致甲○○不能抗拒。古
    宜穎隨即騎乘機車前往上開約定地點欲向游尹溱索取款項，
    然因古宜穎發現游尹溱偕同友人前往上揭約定地點，擔心犯
    行曝光始未收受上開款項而離開現場，並通知許東偉。許東
    偉聞訊後則撥打電話質問游尹溱何以偕同友人到場，經游尹
    溱之友人告知欲報警處理後，許東偉與乙○○因擔心事跡敗露
    ，遂分別離開旅館。嗣因游尹溱報警處理，並扣得前開空氣
    槍1把（含彈匣1個）、BB彈11顆，始悉上情。
二、案經甲○○訴請及臺灣新北地方法院告發由臺灣新北地方檢察
    署檢察官偵查起訴。　　
    理  由
一、證據能力方面：
　　本判決以下援引之審判外供述證據以及書證，本案當事人未
    爭執其證據能力（本院卷第239至241頁），而該等證據經本
    院審酌並無違法取得之情況，認為適宜做為證據，自應有證
    據能力。
二、認定事實所憑之證據及理由： 
　　訊據被告乙○○固不否認於上開時、地有把玩空氣槍並替許東
    偉出言責備告訴人甲○○，而告訴人有簽立悔過書之事實，惟
    矢口否認有何加重強盜之犯行，並辯稱：當天我要跟許東偉
    買網拍東西才過去該處，甲○○是自己走進去，沒有押著甲○○
    ，又看到許東偉跟甲○○在處理事情，我都僅是在旁邊聽，當
    時我雖然有拿空氣槍把玩，但是對廁所及牆壁射擊而已，甲
    ○○在寫文件時，我在場，但我自己還有其他事情，沒有等甲
    ○○他們簽完，我就走了等詞。辯護人辯護稱：被告與告訴人
    並不相識，被告因許東偉相約旅館進行網拍商品之交付，才
    知道許東偉與告訴人間有私人糾紛，過程中，被告雖曾以言
    詞指摘告訴人，然並無其他強暴脅迫之行為，又告訴人於原
    審證稱：共同實施強暴、脅迫之陌生男子並非是被告，且證
    人許東偉前後證述不一，遍查未有其他積極證據證明被告與
    本案犯罪有關連性云云。經查：
　㈠有關許東偉因不滿告訴人與古宜穎相約外出，遂以古宜穎之
    臉書帳號傳送訊息給告訴人，藉詞邀約告訴人，許東偉與古
    宜穎共同於上開時、地強令告訴人書寫自白書並同意交付3
    萬元，告訴人因而電請游尹溱籌款，許東偉並指示約定在麥
    當勞交付，古宜穎嗣前往麥當勞，見游尹溱偕同友人前來麥
    當勞，因擔心犯行曝光始未收受上開款項而離開該地，又案
    發時被告與許東偉已相識，許東偉以「阿土」稱呼被告，此
    外，被告當時在場見聞許東偉與告訴人談話，並得知渠等間
    之糾紛後，亦當場辱罵告訴人，被告當場一度有把玩玩具槍
    1支等事實，均為被告所不爭執，並經證人甲○○、游尹溱於
    偵查、另案審理或本案原審審理中證述明確（見106年度偵
    字第10072號偵查卷宗第77、78、125、126、139、140頁、1
    07年度訴字第442號卷第262至275、380至467頁及108 年度
    訴字第822號卷第340至354頁），復有亞東紀念醫院診斷證
    明書、新北市政府警察局土城分局扣押筆錄、扣押物品目錄
    表、106年1月30日監視錄影翻攝照片、告訴人書寫之悔過書
    、游尹溱提供之對話錄音及原審勘驗筆錄、許東偉自願受搜
    索同意書、古宜穎與甲○○間臉書對話紀錄、扣案空氣槍之勘
    驗筆錄及照片、新北市政府警察局106年6月1日新北警鑑字
    第1061045839號鑑定書等資料在卷可稽（見106年度偵10072
    號偵查卷宗第57至61、65、67、69、101至109頁、107年度
    訴字第442號卷第210至214、312、313、325至327、437至44
    1、505至509頁），並有空氣槍1把（含彈匣1個）扣案足憑
    ，此部分事實，應堪認定。
  ㈡至被告乙○○雖以前詞置辯，是本件應審究者為被告有無與許
    東偉、古宜穎共同結夥三人以上攜帶兇器強盜之犯意聯絡及
    行為分擔。經查：
　⒈由證人甲○○於偵查中證稱：當天古宜穎約我到汽車旅館，我
    以為有豔遇，房間是古宜穎訂的，我不知道還有其他人，後
    來我進去117號房，一到房就有兩男在場，一個是許東偉，
    一個不知道名字，另一名男子不是後來到的，我一進去，兩
    人拿槍指著我，許東偉用槍敲我頭，許東偉說我跟他女友去
    旅館，要3萬遮羞費，另要我寫自白書，自白書是許東偉跟
    另外一男子唸給我照寫，之後我打電話給老婆，許東偉就把
    電話拿去，直接約在裕民路麥當勞交款後，古宜穎出去拿錢
    ，古宜穎後來打電話給許東偉表示我老婆的車子後面有人跟
    ，許東偉就叫古宜穎回來，古宜穎回來後打電話給我老婆，
    我老婆表示不放人就報警，他們聽了就趕快要離開，原本他
    們要把我一起押走，那時不知名男子拿槍押我到一樓，許東
    偉去開車，我趁那名男子不注意時，跑上二樓把門反鎖之情
    （見106年度偵10072號偵查卷宗第125至126、133 至134頁
    ），其於另案原審審理中證述：117號房1樓是車庫，2樓是
    房間，我到車庫後，看到古宜穎剛好走樓梯下來，我認為只
    有古宜穎在那邊，古宜穎叫我上樓，還沒到2 樓房間，還在
    樓梯間，許東偉與另一名差不多39、40歲男子（按即綽號為
    「阿土」之乙○○）就下來了，許東偉與乙○○以手抓住我身體
    ，許東偉手上有拿1把類似扣案的短槍比著我頭，我雖然有
    想要逃跑，但怕是真槍，他們把我押上去後，許東偉問我為
    何約他女友，他們將我押到床旁邊站著，許東偉先用槍托敲
    我頭1下，我因此受傷，敲完後，有人叫我找人來處理，就
    是要錢的意思，當時許東偉說敢跑就「開了」，就是台語開
    槍的意思，乙○○坐在門口擋住我出入，後來乙○○有提出3萬
    元的數字，3萬元就是要處理我約許東偉女朋友出來的事，
    又乙○○叫我寫自白書，我感覺是被仙人跳，我蹲在床邊寫，
    內容是乙○○唸給我寫，因為他們持槍，把我敲一頓，為了活
    命不得不寫，也不敢離開，我被打完才接到太太游尹溱的電
    話，電話中我表示跟古宜穎、許東偉在探情汽車旅館且說他
    們要錢，許東偉就把電話拿過去講，我聽到許東偉電話中講
    說我怎麼一直約他女友，他要3萬元，他們跟游尹溱約在土
    城裕民路上的麥當勞，之後古宜穎去麥當勞，這時乙○○跟許
    東偉還繼續跟我在房間，有繼續拿著槍在房間顧著我，古宜
    穎出去之後就沒有再回來了，應該有人打電話給許東偉，因
    為許東偉跟我說游尹溱有帶警察來，許東偉先走，乙○○拿著
    槍在車庫，應該是要押我走，後來乙○○在那邊等不到人，因
    為我在車庫，乙○○叫我蹲下來，不要動、不要跑，許東偉沒
    有再回來，乙○○看沒有人就走了等語（見107年度訴字第442
    號卷第272至274、278至293 、300至307頁），其於原審另
    證稱：當天在車庫樓梯押著我的人，除了許東偉外，就是我
    說另外那個男的，許東偉好像叫他「阿土」，他們2個是一
    起押著我，我被押進房間後，房間內有許東偉、那個男生還
    有古淑君，寫悔過書時，也是許東偉、古淑君，還有押我上
    去的許東偉之外的那個男的在場，那個男的一直到許東偉離
    開，才離開，中間都沒有離開過等語（見108年度訴字第822
    號卷第344至346、350、351 頁），另告訴人於案發後，旋
    至亞東紀念醫院急診，經診斷受有1.5公分額頭撕裂傷、頭
    皮擦、挫傷等傷害，有該醫院106年1月30日診斷證明書1紙
    在卷可稽（見106年度偵10072 號偵查卷宗第67頁），又參
    以告訴人書寫載明：「我知道自己不對，害對方家庭失和，
    為了表示歉意，因此我願意賠償3 萬元，以示歉意，讓自己
    有警惕。對方老公在這，因此有發生拉扯，才會受傷」等內
    容之悔過書1 份在卷可參（見106年度偵10072 號偵查卷宗
    第65頁），綜觀上開情詞，堪認告訴人係遭被告與許東偉強
    押入旅館房間內，並經許東偉持槍傷害及被告在旁持空氣槍
    之強暴、脅迫行為，才簽立自白書，且告訴人通知其配偶交
    付款項，前往領款之古宜穎察覺有異而未領取款項之事實，
    是被告與許東偉、古宜穎確實有於上開時、地為加重強盜未
    遂之行為，從而被告辯稱：沒有強押告訴人進入房內，其都
    僅在旁邊聽，因有事先離開等云云，不足採信。
　⒉由證人古宜穎於警詢中供稱：甲○○用臉書邀我一起去探情旅
    館開房間，之後我男友許東偉就用我的手機約甲○○出來談判
    ，我跟許東偉先去探情汽車旅館投宿後，許東偉的朋友「阿
    土」有過來聊天，甲○○到現場發現有許東偉及許東偉朋友，
    他們談沒有多久就發生拉扯，之後我會前往跟甲○○老婆拿錢
    ，是因為甲○○自己打電話給老婆說他一直騷擾他人的女友造
    成別人困擾，所以願意付錢了事，又我有看到我男友的朋友
    拿1把空氣槍，這把空氣槍是男友的朋友帶過去的，他帶槍
    的用途是要嚇嚇甲○○，我有問為何要帶槍來這，他就說這是
    1把空氣槍不會傷害到人等語（見106年度偵10072號偵查卷
    宗第10至15頁），其於偵查中供述：房間是我開的，當天「
    阿土」剛好打電話給許東偉，許東偉就邀請他一起聊天，又
    告訴人到場後，許東偉一直跟告訴人談為何邀約我到汽車旅
    館，另「阿土」到場有拿1把槍，我們沒有叫「阿土」帶槍
    ，「阿土」可能是拿來要嚇告訴人，之後要告訴人寫悔過書
    ，因告訴人害我跟許東偉吵架等語（見106 年度偵10072號
    偵查卷宗第97頁），其於另案原審審理中改供述：那天在11
    7號房沒有看到槍等詞（見107年度訴字第442號卷第454頁）
    ，則由古宜穎上開供述，顯見其對於「阿土」有無帶空氣槍
    到房間內乙節，前後有不一致之情。按證人恐遭報復或有其
    他考量而撇清或迴護被告之說詞，乃人情之常，而一般通常
    之人，均知悉「在場有無看到空氣槍」、「何人帶空氣槍」
    之意義為何，而古宜穎之智識程度與常人無異，豈有不知前
    述字義之理，其於警詢及檢察官訊問時，無餘暇思索是否藉
    詞掩飾被告罪行之際，明白供述「阿土」有攜帶空氣槍到場
    且稱是為了嚇告訴人，且其於偵查至另案審理到庭作證止，
    相隔甚久，難謂其無迴護之虞，是以古宜穎於警詢、偵查時
    在前開環境因素所為之陳述，自具有極高度之可信性。再者
    ，互核許東偉於警詢中供述：甲○○之前一直會用臉書約我女
    友出去，我知道後就很生氣找他出來談，我就拿女友手機以
    女友名義約他到汽車旅館，又當天我與女友古宜穎開117號
    房投宿，後來有位叫「阿土」朋友來找我聊天，當時「阿土
    」有拿著1把空氣槍嚇甲○○，空氣槍是「阿土」帶過去的等
    語（見106年度偵10072號偵查卷宗第18至21頁），其於偵查
    中供述：當天是甲○○約我女友古宜穎到探情旅館，我已經在
    臉書跟告訴人說不要再這樣，但他還是約，我就過去那裡，
    剛好「阿土」也在該處租另1個房間，我遇到「阿土」有把
    告訴人及女友的事情告訴「阿土」，他聽了就說要幫忙處理
    ，告訴人到了房間後，我跟告訴人說不要再騷擾古宜穎，告
    訴人自己寫自白書說願意賠3萬，後來打電話給他老婆，又
    槍是「阿土」拿的等語（見106年度偵10072號偵查卷宗第88
    至89頁），其於原審中證述：於108年1月29日晚上我有去探
    情汽車旅館開房間，因為要處理甲○○的事情，乙○○也開1間
    房，乙○○有來房間找我，乙○○找我時，甲○○還沒到，後來甲
    ○○到，我很氣憤就開始扭打，乙○○應該在旁邊並稍微了解一
    下是何事，另空氣槍是我的，我帶來放在車上，因乙○○下去
    拿東西，不小心拿上來，乙○○就玩兩下，好像往廁所方向射
    擊，當時我跟甲○○還在講話，還沒有寫自白書之情（見108
    年度訴字第822 號卷第265至269、272至273、282至283頁）
    ，復佐以扣案之空氣槍1把（不具殺傷力），經另案原審當
    庭勘驗結果略為：材質為金屬，質堅厚重，槍管顏色大部分
    是金色配合黑色，槍托即握把是黑色，槍管部分經測量為19
    公分，槍托為10公分，重量為755公克等情，有勘驗筆錄1份
    暨扣案槍枝磅秤照片在卷可參（見107年度訴字第442號卷第
    312至313、325至327頁），綜觀上開情詞，顯見被告於上開
    時、地知悉許東偉與告訴人之糾紛後，確實持不具殺傷力之
    空氣槍在場之事實。況被告乙○○於本院審理中不否認有在房
    間內把玩空氣槍之情（見本院卷第238、242、317頁），則
    由一般人從外觀無法確認他人所持有之槍枝是否為真槍或具
    殺傷力與否，看見槍枝均會心生畏懼，而以告訴人當時所處
    之環境及情狀，且被告既已知悉當日許東偉邀約告訴人到該
    房間之目的是為了處理糾紛，被告仍帶空氣槍到場並把玩，
    遑論古宜穎明白證述被告持空氣槍之目的係為嚇告訴人，足
    見被告知悉許東偉與告訴人間之糾紛後，被告與許東偉共同
    對告訴人實施強暴、脅迫之情。辯護人辯稱：被告乙○○無為
    強暴、脅迫之行為云云，不足為採。
　⒊按施用強暴、脅迫或他法使被害人身體上或精神上處於不能
    抗拒之狀態，而取其財物或令其交付者，為強盜罪。強盜罪
    之所謂「不能抗拒」，係指行為人所為之強暴、脅迫等不法
    行為，就當時之具體事實，予以客觀之判斷，足使被害人身
    體上或精神上達於不能或顯難抗拒之程度而言（最高法院94
    年度臺上字第2266號判決要旨參照）。經查，告訴人進入11
    7號房後，被告與許東偉旋共同押住告訴人，許東偉並持扣
    案之空氣槍抵住告訴人頭部，復以槍托毆打告訴人頭部，且
    恫稱：敢離開就開槍等語，被告又拿空氣槍在場，令告訴人
    交出財物，告訴人因恐生命遭受威脅，乃同意書寫悔過書及
    交付3萬元等節，業經告訴人證述如前，又告訴人於當日凌
    晨0時9分到達現場，許東偉則於同日凌晨2時44分駕車離開
    探情旅館，此有監視錄影畫面2張在卷可佐（見106年度偵10
    072號偵查卷宗第69頁），顯示告訴人遭限制行動在上揭汽
    車旅館之房間內，無法自行離去長達2個多小時，依一般客
    觀情狀判斷，堪認被告、許東偉、古宜穎所施之強暴、脅迫
    行為，已足使告訴人精神上萌生恐懼，而達壓抑告訴人一般
    意思自由，使其失去抗拒能力，達不能抗拒之程度無訛，縱
    令告訴人實際上並無抗拒行為，然此係其怕如有抗拒之行為
    ，可能會遭開槍，而有生命危險，業據告訴人證述明確，已
    於前述（見107年度訴字第442號卷第291、300頁），益徵被
    告、許東偉、古宜穎人上開行為已使告訴人達不能抗拒之程
    度。
　⒋有關告訴人係因遭許東偉藉詞邀約至汽車旅館後，許東偉用
    槍敲告訴人頭部，而被告在旁持槍，被告與許東偉要求3萬
    元之遮羞費且書寫自白書之情，業據告訴人於偵查、另案審
    理及原審審理中證述明確，並有前開亞東紀念醫院診斷證明
    書、悔過書等資料在卷可佐，則告訴人既未積欠被告、許東
    偉及古宜穎任何款項，被告、許東偉強以上揭強暴、脅迫之
    方式向告訴人索討3萬元，告訴人非出於自由意願同意支付3
     萬元予被告等人，其等顯具有不法所有之意圖至明。
　⒌至被告辯稱：當天係為了拿取網拍物品才過去該處云云。惟
    由證人甲○○於原審證述：現場沒有人跟許東偉交易或清點服
    飾手錶之類商品的東西等語歷歷（見108年度訴字第822號卷
    第349頁），而古宜穎、許東偉於警詢及偵查中均未提及被
    告到場係為取網拍之物乙節（見106年度偵字第10072號偵查
    卷宗第9至24、87至89、95至97頁），倘若被告當日前往旅
    館房間之目的確實是為了取網拍物品，何以告訴人未見任何
    商品，且古宜穎、許東偉就此節隻字未提。況被告於另案審
    理中證述：當天是我打電話給許東偉，因為我這邊沒有事情
    做，看他在幹嘛，要出來吃個飯或是聊天，結果許東偉又打
    電話給我說人在探情汽車旅館，我人就在學府路附近，就過
    去等語（見107年度訴字第442號卷第181頁），其於另案係
    以證人之身分作證，當時尚未面臨司法訴追，不知掩飾罪行
    之情，其亦未提及取網拍物品才前往，堪認被告事後翻異前
    詞改供述前往現場是為了取網拍之物云云，應屬臨訟卸責之
    詞。況徵之被告、許東偉與告訴人在前開旅館房間之時間係
    當日凌晨0時許至2時44分許，已於前述，被告何以會在三更
    半夜相約汽車旅館取網拍物品，亦與常情不合。何況許東偉
    有將告訴人及女友的事情告訴被告，被告知悉後，就說要幫
    忙處理之情，業經許東偉於偵查中供述明確，詳於前述。又
    徵之古宜穎有問被告為何要帶槍枝到場，被告表示要嚇告訴
    人並稱不會傷到人等情，亦經古宜穎於警詢及偵查中供述綦
    詳，亦於前述。足見被告因許東偉告知而知悉告訴人與古宜
    穎之事，其與許東偉及古宜穎共同謀議，由許東偉藉詞邀約
    告訴人前往汽車旅館後，許東偉及被告持空氣槍強暴、脅迫
    告訴人書寫自白書並要求給付款項，其等具有犯意聯絡及行
    為分擔無訛。是被告就此所辯，不可採信。
　⒍至辯護人另辯稱：共同實施強暴、脅迫之陌生男子並非是被
    告等詞，並以告訴人於原審中證稱：案發前，沒有看過共同
    實施強暴、脅迫之陌生男子，但還記得他長相，不是在庭的
    被告等詞（見108年度訴字第822號卷第346頁），惟被告乙○
    ○就是「阿土」且當天有在場之情，業經許東偉、古宜穎於
    偵查、另案審理及原審審理中供述明確（見106年度偵10072
    偵查卷宗第89、97頁、107年度訴字第442號卷第125頁、108
    年度訴字第822號卷第266至270、275、276、279頁），況被
    告於另案原審及本院審理中自承：我確實那天有去探情汽車
    旅館裡面，且就是綽號「阿土」，又許東偉都叫我「阿土」
    等語不諱（見107年度訴字第442號卷第178、207頁、本院卷
    第238頁），而告訴人於原審作證距離案發之日已相隔甚久
    ，被告在庭之穿著打扮乃至形體容貌，當與案發時有所出入
    ，自不能以告訴人於原審就此之證詞遽認該陌生男子並非被
    告，是辯護人就此所辯，亦不足採。
　⒎按告訴人之告訴，係以使被告受刑事訴追為目的，是其陳述
    是否與事實相符，仍應調查其他證據以資審認，最高法院52
    年台上字第1300號判例意旨足參。經查，告訴人進入117號
    房後，除許東偉持扣案槍枝抵住告訴人頭部，並以槍托毆打
    告訴人外，被告亦另持1把槍共同抵住告訴人頭部，並以槍
    托毆打告訴人頭部，且以金屬手銬銬住告訴人左手，除命告
    訴人書寫悔過書外，另令其簽立金額為3萬8千元之本票1紙
    ，由乙○○拿走等節，固亦據告訴人於原審審理中證述在卷（
    見107年度訴字第442號卷第279至281、293至298頁），然被
    告乙○○、許東偉、古宜穎始終否認此節，況本案亦未扣得其
    他槍枝、手銬或本票等物，足以佐證告訴人此部分指述之真
    實性，依罪證有疑，利歸被告之原則，此部分即屬不能證明
    。又除此不能證明之部分外，告訴人其餘指述，均有首揭證
    據為佐證，詳經說明如前，故不應僅因告訴人此部分指述無
    其他佐證而未採信，遽以論斷告訴人全部指述均不可採，併
    此敘明。
　㈢另辯護人雖聲請調閱案發時汽車旅館之監視器錄影光碟，然
    經本院調取許東偉等之強盜案件全卷及所有卷內證物光碟，
    卷內並無該監視器錄影光碟之情，又經本院電詢承辦之土城
    分局員警薛仰峻，員警回覆：沒有留存備份檔，無法提供法
    院一節，此有本院公務電話查詢紀錄表附卷可參（見本院卷
    第267頁），是辯護人聲請調查證據已無法調查，依刑事訴
    訟法第163條之2第2項第1款規定，自無調查必要。
  ㈣綜上，本案事證明確，被告所辯，顯係事後推諉卸責之詞，
    不足為採，其犯行堪以認定，應予依法論科。
三、論罪：
　㈠按所謂兇器，其種類並無限制，凡客觀上足對人之生命、身
    體、安全構成威脅，具有危險性之兇器均屬之（最高法院79
    年臺上字第5253號判例要旨參照），查扣案之空氣槍材質為
    金屬，質堅厚重，槍管顏色大部分係金色配合黑色，握把係
    黑色，槍管部分經測量為19公分，握把為10公分，重量為75
    5 公克等情，有該槍勘驗筆錄及照片在卷可參，已於前述，
    故該槍客觀上均足以對人之生命、身體、安全構成威脅，具
    有危險性而可供兇器使用甚明。
　㈡被告乙○○、許東偉及古宜穎雖已著手結夥三人以上攜帶兇器
    強盜行為之實施，惟未生結夥三人以上攜帶兇器強盜之結果
    ，其犯罪尚屬未遂，核被告所為，係犯刑法第330 條第2 項
    、第1 項、第321條第1 項第3 款、第4 款之結夥三人以上
    攜帶兇器強盜未遂罪。其與許東偉、古宜穎就上開犯行，有
    犯意聯絡及行為分擔，為共同正犯。又按犯強盜罪，於實施
    強暴行為之過程中，如別無傷害之故意，僅因拉扯致被害人
    受有傷害，乃施強暴之當然結果，不另論傷害罪（最高法院
    91年度台上字第1441號判決要旨參照）。又強盜之著手，應
    以實行強暴、脅迫等行為為標準，且所實行強暴、脅迫之行
    為對被害人之人身自由有侵害時，應包括於強盜行為以內，
    不另論妨害自由罪（最高法院98年度台上字第4760號判決意
    旨參照），被告與許東偉、古宜穎共同傷害告訴人，並共同
    迫令告訴人書寫上揭悔過書、索討財物所憑藉之剝奪行動自
    由及恐嚇等強暴、脅迫手段，應包括在強盜行為之內，自無
    另論傷害、妨害自由罪或恐嚇危害安全罪之餘地，附此敘明
    。另其已著手於加重強盜行為之實施，惟未生加重強盜之結
    果，其犯罪尚屬未遂，爰依刑法第25條第2 項之規定減輕其
    刑。
四、上訴駁回之理由：
    原審認被告上開犯行事證明確，適用刑法第330第2項、第1 
    項、第321條第1 項第3 款、第4 款等規定，審酌被告之犯
    罪動機、目的、手段，其下手實施強暴、脅迫，可見於共同
    正犯關係中參與程度非淺，其行為對告訴人所造成之損害程
    度非輕，未獲得不法利益，犯後否認犯行，未與告訴人成立
    和解，全未賠償其犯行所造成之損害，前科素行，自陳國中
    肄業之智識程度，入監執行前從事網拍、與賭博有關之八大
    行業，入監執行前由其在扶養父母，與父母同住之生活狀況
　　等一切情狀，量處有期徒刑3年10月，復說明不予沒收之理
    由，經核原判決之認事用法並無違誤，且所為量刑已就刑法
    第57條規定事項詳為審酌，亦稱妥適，既未逾越法定刑度，
    亦無濫用自由裁量之權限。被告仍執前詞上訴否認犯罪主張
    原審認事用法違誤，為無理由，應予駁回。
據上論結，應依刑事訴訟法第368條，判決如主文。
本案經檢察官徐世淵提起公訴，檢察官楊四猛到庭執行職務。
中　　華　　民　　國　　109 　年　　11　　月　　26　　日
　　　　　　      刑事第七庭  審判長法　官  孫惠琳
　　　　　　　　　　　　　　　　　  法　官  王惟琪
　　　　　　　　　　　　　　　　　  法　官  連雅婷
以上正本證明與原本無異。
如不服本判決，應於收受送達後20日內向本院提出上訴書狀，其
未敘述上訴之理由者並得於提起上訴後20日內向本院補提理由書
（均須按他造當事人之人數附繕本）「切勿逕送上級法院」。
                                    書記官  潘文賢
中　　華　　民　　國　　109 　年　　11　　月　　26　　日